臺灣臺中地方法院刑事判決　　　　　　 94年度交易字第325號
公　訴　人　臺灣臺中地方法院檢察署檢察官
被　　　告　乙○○
　　　　　　　　　　國民
選任辯護人　洪煌村律師
上列被告因過失傷害案件，經檢察官提起公訴（94年度偵字第51
88號），本院判決如下：
    主    文
乙○○因過失傷害人，處有期徒刑肆月，如易科罰金，以參佰元
折算壹日。
    犯罪事實
一、乙○○於民國93年5月26日下午，駕駛牌照號碼HR-1575號自
    用小客車沿臺中市○○○路自南向北方向行駛，本應注意汽
    車停放時，不得併排停車，而當時路況乾燥、無缺陷，並無
    不能注意之情事，乙○○竟疏於注意及此而將該車併排停放
    於文心南路470號前，適有己○○於該日下午5時40分許，騎
    乘牌照號碼SYL-418號機車沿文心南路自南向北方向行經該
    處，為閃避乙○○所停放上開車輛而左轉機車車頭至快車道
    ，遂撞及由柯俊雄所駕行駛該處快車道之牌照號碼為XF-292
    號營業用聯結車致機車倒地（柯俊雄涉傷害部分另為檢察官
    不起訴處分），己○○因此受有嚴重傷害、出血性休克、多
　　處開放性骨折、傷口，頭部外傷合併頭皮裂創傷三乘一乘一
　  公分、兩側胸部積血、右肱骨頸移位性骨折、左脛骨幹骨折
    、左橈骨骨下端粉碎性骨折、左手肘巨大血腫十乘五乘五公
    分、左腋巨大撕裂創傷二十乘十乘五公分、左前臂多處裂創
    傷之傷害。本案經人報案後，警方依據路人郭伊華提供當時
    有一部車號HR-1575號停車之角度完全佔用機慢車道，己○○為閃避該車才繞入快車道而查知違規停車而肇事者為乙○○。
二、案經己○○訴請台灣台中地方法院檢察署檢察官偵查起訴。
    理　　由
一、訊據本件被告乙○○矢口否認有任何過失，辯稱，當時伊將
　　牌照號碼HR-1575號自用小客車停放於文心南路470號前，確
    有依規定停放並無佔用機車慢車道，且伊車後方尚有其他違
    規停放之車輛，告訴人應非因為閃避伊車輛而受傷等語。經
    查：
　　(一)、據卷附之交通事故現場圖、調查事故報告表、照片與診
　　　　斷證明書所載，告訴人確因為閃避前面慢車道違規停放
　　　　之小客車駛入快車道撞及柯俊雄所駕聯結車而受傷，應
　　　  可認定。
　  (二)、依告訴人自承與證人郭伊華於偵查中到庭結證後所陳，
　　　　當時告訴人原行駛於慢車道上，告訴人係為閃避被告違
　　　　規停放車道之車牌號碼為HR-1575號自用小客車，方騎
        乘機車至快車道而遭柯俊雄所駕聯結車右後方碰撞倒地
        成傷等語，經核與卷附照片所示柯俊雄所駕聯結車右後
        輪之擦撞痕跡與告訴人所騎乘機車車頭毀損狀況相符。
　　　　由上開事證，應認告訴人當時係於柯俊雄駕駛聯結車經
　　　　過之際，自行調整車頭偏左而撞及柯俊雄所駕車輛右側
        後方受傷。衡以一般人對於所駕車輛後方有無車輛撞及
        ，應無可能注意或避免該情事發生之常情，是以告訴人
        既為自行擦撞柯俊雄所駕車輛後方而受傷，惟柯俊雄對
        此猶無成立過失責任之餘地，亦經檢察官不起訴在案。
　　(三)、本案審就告訴人何以調轉機車車頭轉至快車道，致擦撞
        柯俊雄所駕聯結車右側後方而受有上開傷害之原因。按
        ：
        １、汽車停車時，不得併排停車，此經道路交通安全規
            則第112條第1項第10款規定甚明。而據告訴人於警
            詢及偵訊時一再指訴，當時係因被告將牌照號碼HR
            -1575號自用小客車停放於機車慢車道上，伊方行
　　　　　　駛快車道之詞，核與證人郭伊華於偵查中結證所言
            相符，足徵被告其時確將車輛違規併排停放於機車
　　　　　　慢車道上。
　　　　２、而告訴人為閃避被告所停放車輛，故左調機車車頭
　　　　　　行駛快車道撞及柯俊雄所駕聯結車右後側而倒地成
　　　　　　傷等情已如上述，是以告訴人之傷害與被告違規停
　　　　　  放車輛間，顯有相當之因果關係。
　　　　３、被告雖一再以伊並無違規停放車輛等語置辯，然被
　　　　　　告於警詢時業已自承伊當時將車輛臨時併排停放於
　　　　　　肇事現場慢車道上，此有卷附交通談話紀錄表為佐
　　　　　　，而證人郭伊華亦明白指訴被告其時將車輛停放佔
　　　　　　據慢車道致後方機車均須行駛快車道方得前進等語
　　　　　  ，是被告上開辯解顯為臨訟卸責之詞，不足採信。
　　(四)、被告雖舉證人丁○○、戊○○、丙○○、甲○○到庭證
　　　　述其並未違規停車，惟查證人丙○○並未看到車禍情形
　　　　，亦無看到被告之車子。證人丁○○所看刑被告車子所
　　　　停位置所繪製之現場圖與證人戊○○、甲○○所繪製之
　　　　現場圖不符，且繪製被告停放車輛之位置相去甚遠，而
　　　　戊○○、甲○○所繪製之現場圖被害人機車倒地位置與
　　　　路邊停放車輛之位置又不相符，有卷附證人所繪製之現
  　　　場圖三張可資佐證，足見上述證人證述不一，自不能為
　　    被告有利之認定。
　　(五)本案經告訴人己○○申請台灣省台中市區車輛行車事故鑑
　　　定委員會鑑定結果，認本件車禍發生之原因，係案外人郭
　　　伊華駕駛重機車與己○○駕駛輕機車均沿文心南路由精誠
　　　南路往三民西路方向行駛，途經肇事處，因閃避路邊併排
　　　停車之乙○○自小客車時，郭伊華之機車與己○○之機車
　　　發生碰撞，致己○○之機車失控倒地再與同方柯俊雄駕駛
  　　營業聯結車碰撞，郭伊華、己○○、乙○○三者同為肇事
 　   原因，柯俊雄駕駛營業聯結車無肇事因素，有該委員會中
　　　市鑑字第930703號鑑定意見書一份附卷可佐，足認被告乙○○對本件車禍之發生確有過失無誤。從而本案事證明確
　　　，被告犯行堪予認定。又本案被告辯護人洪煌村律師主張
　　　證人郭伊華在警詢時所述無證據能力乙節，惟查證人郭伊
　　　華於警詢中陳述後，並於檢察官偵查時到庭後作相同之證
　　　述，其所為之證言，自有證據能力，且亦無刑事訴訟法第
　　  159條之1第2項之除外情形，附此明。
二、核被告乙○○所為係犯刑法第284條第1項前段之過失傷害罪
    。爰審酌被告之過失程度、被害人與有過失，被害人所受傷
    勢不輕、被告犯後飾詞卸責，亳無悔意，態度不佳等一切情
    狀，量處如主文所示之刑，並諭知易科罰金之折算標準。
據上論斷，應依刑事訴訟法第299條第1項前段、刑法第284條第1
項前段、第41條第1項前段、罰金罰鍰提高標準條例第1條前段、
第2條，判決如主文。
本案經檢察官蔡雯娟到庭執行職務。
中　　華　　民　　國　　94　　年　　10　　月　　31  　日
                  交通法庭審判長法  官　許金樹
                                法　官  高文崇
                                法　官　郭德進
上正本證明與原本無異。
如不服本判決，應於送達後十日內向本院提出上訴狀（須附繕本
），上訴於台灣高等法院台中分院。
中　　華　　民　　國　　94　　年　　11　　月　　2 　　日
                                書記官  陳惠玲
附錄論罪科刑法條
刑法第284條第1項
因過失傷害人者，處六月以下有期徒刑，拘役或五百元以下罰金
，致重傷者，處一年以下有期徒刑、拘役或五百元以下罰金。
                　　　　　　　　　　　　　　　　　　　 A
